【裁判字號】    90,交聲,139
【裁判日期】    901127
【裁判案由】    聲明異議
【裁判全文】
臺灣嘉義地方法院交通事件裁定                      九十年度交聲字第一三九號
    原處分機關  交通部公路局嘉義區監理所
    異議人即
    受處分人    興佩股份有限公司
    法定代理人  涂定吉
右列異議人因違反道路交通管理處罰條例案件，對於交通部公路局嘉義區監理所九十
年十月三十一日所為之處分（原處分案號：嘉監五字第裁七○－Ｌ00000000
號裁決書），聲明異議，本院裁定如左：
    主  文
異議駁回。
    理  由
一、原處分意旨略以：林安瑆駕駛執照，自民國九十年三月九日至九十年九月八日止
    ，於臺北市交通事件裁決所執行原處分吊扣在案，林安瑆復於九十年九月九日一
    日駕駛車牌號碼Ｒ七－七四一號自大貨車經警攔檢以Ｌ00000000號單舉
    發「無照駕駛（禁駛）」，並同以第Ｌ00000000號單舉發車主即興佩股
    份有限公司（下稱興佩公司），依道路交通管理處罰條例第二十一條之一第一項
    第七款處罰「汽車所有人」（即本件異議人）罰鍰新臺幣（下同）六萬元整，並
    吊扣牌照三個月等語。
二、異議人則以：不知林安瑆被吊扣駕照，本件與其無關云云置辯。
三、按汽車駕駛人駕駛大客車有「駕駛執照吊扣期間駕車」之情形，汽車所有人及駕
    駛人各處四萬元以上八萬元以下罰鍰，並當場禁止該汽車駕駛人繼續駕駛及扣留
    其車輛牌照，並吊扣其汽車牌照三個月，道路交通管理處罰條例第二十一條之一
    第一項第七款定有明文。揆諸立法意旨係鑒於聯結車、大客車、大貨車等大型車
    輛倘發生交通事故，均造成人民生命、財產之重大損傷，而無照、駕照遭吊扣或
    吊銷期間仍違規駕駛大型車輛致嚴重妨害交通安全之事頻傳，車輛所有人提供大
    型車輛供無照、駕照遭吊扣或吊銷期間駕駛人駕駛，亦具有高度之可歸責性及應
    處罰性，具備共犯結構，是以，特修法增訂有上揭違規行為時，除處罰「駕駛人
    」以外，尚同時處罰「汽車所有人」，以督促「汽車所有人」不得恣意提供大型
    車輛供他人駕駛，應附有審核駕駛人是否具有合法、有效、可得使用之駕駛執照
    之義務，實為憲法保障人民之生命財產安全所必須之限制。
四、經查駕駛人林安瑆之駕駛執照自九十年三月九日至九十年九月八日止，經臺北市
    交通事件裁決所以Ｌ00000000號吊扣在案，有林安瑆之汽車駕照基本資
    料在卷可查，惟林安瑆復於九十年九月一日駕駛異議人所有車牌號碼Ｒ七－七四
    一號自大貨車，在省道臺十九線南下九十一公里處經警攔檢，經原處分機關依道
    路交通管理處罰條例第二十一條之一第一項第七款處罰「汽車所有人」（即本件
    異議人）罰鍰六萬元整，並吊扣牌照三個月等事實，為異議人所不爭執，異議人
    為上開自大貨車之所有人，提供車輛供林安瑆駕駛之人，自應依上規定，注意林
    安瑆是否在駕照被吊扣期間駕駛，異議人僅以不知林安瑆之駕駛執照被吊扣為由
    置辯，依上說明，為無理由，應予駁回。
據上論結，應依道路交通管理處罰條例第二十一條之一第一項第七款、道路交通案件
處理辦法第十九條前段，裁定如主文。
中    華    民    國      九十      年      十一      月      廿七      日
                                臺灣嘉義地方法院交通法庭
                                    法  官  張  育 彰
右正本證明與原本無異。
如不服本裁定，應於裁定送達後五日內向本院提出抗告狀（應附繕本）。
中    華    民    國      九十      年      十一      月      廿七      日
                                    書記官  馮  澤  文


司法院資訊處製作；財團法人民間司法改革基金會備份。
